---
title: "BDD ROZHACE"
subtitle: "Extraction pour Inrae"
date: "`r format(Sys.time(), '%Y-%m-%d')`"
output:
  bookdown::html_document2:
    toc: true
    toc_float: true
#  bookdown::word_document2
always_allow_html: true
---

```{r setup, include = FALSE}
knitr::opts_chunk$set(echo = TRUE, warning = FALSE, message = FALSE)
```

# Mise en place

## Chargement packages et fonctions

```{r}
library(tidyverse)
library(sf)
library(mapview)
```

Si besoin charger le package {tod} depuis Github.
```{r}
# devtools::install_github("pascalirz/tod")
```

```{r}
library(tod)

# installation de functions custom
my_functions <- list.files(path = "../R", pattern = ".R", full.names = TRUE)
map(.x = my_functions,
    .f = source)
```

## Chargement des données

```{r}
load(file = "../processed_data/clean_dfs.rda")
```

## Selection sites

### Chargement des contours de la HER "Massif armoricain"

```{r, eval  = FALSE}
devtools::install_github("pascalirz/tod")
```

On charge la couche depuis le SANDRE.

```{r}
her1_mo <- tod::wfs_sandre(url_wfs = "https://services.sandre.eaufrance.fr/geo/mdo?",
                        couche = "Hydroecoregion1") %>% 
  filter(NomHER1 == "ARMORICAIN")
```

Vérification.

```{r}
mapview::mapview(her1_mo)
```

Identifiants des stations qui sont dans la HER Massif Armoricain (MO).

```{r}
sta_id_mo <- station_geo %>% 
  st_join(y = her1_mo %>% st_make_valid()) %>% 
  filter(str_detect(string = NomHER1, pattern = "ARMORICAIN")) %>% 
  pull(sta_id)
```

```{r}
mapview::mapview(her1_mo) +
  mapview(station_geo %>% filter(sta_id %in% sta_id_mo),
          col.regions = "red")
```

## Filtrage de la BDD

On exclut les données sur les stations hors MO.

```{r}
# ope_id des stations dans le MO
ope_id_mo <- operation %>% 
  filter(sta_id %in% sta_id_mo) %>% 
  pull(ope_id)
```

```{r}
station <- station %>% 
  filter(sta_id %in% sta_id_mo)

operation <- operation %>% 
  filter(ope_id %in% ope_id_mo)

transect <- transect %>% 
  filter(ope_id %in% ope_id_mo)

facies <- facies %>% 
  filter(ope_id %in% ope_id_mo)

wolman <- wolman %>% 
  filter(ope_id %in% ope_id_mo)
```



## Assemblage dataframes

Dataframe assemblant les tables *station* et *operation* sur les 17 stations du MO. 

```{r}
sta_ope <- station %>% 
  left_join(y = operation,
            by = "sta_id") %>% 
  filter(sta_id %in% sta_id_mo)
```

## Transects (hauteurs et largeurs)

### LPB

```{r}
lpb <- transect %>% 
  group_by(ope_id) %>% 
    summarise (lpb_moy = mean(lpb_m_, na.rm = FALSE)) %>% 
  ungroup()
```

### HPB

**Principe**

Pour une station qui a été parfaitement échantillonnée, on dispose de 15 transects dont 

```{r}
hpb <- transect %>% 
  select(tra_id:h_ligne_d_eau) %>% 
  mutate(
    across(
      .cols = ends_with("_m_"),
      .fns = function(x) {x + h_ligne_d_eau}
    )
  )

temp <- hpb %>% 
    select(h1_m_:h8_m_) %>%
    mutate(hpb = rowMeans(., na.rm = TRUE))

hpb <- hpb %>% 
  cbind(hpb_moy_tra = temp$hpb) %>% 
  group_by(ope_id) %>% 
  summarise(hpb_moy = mean(hpb_moy_tra, na.rm = TRUE))
```


```{r}
data <- sta_ope %>% 
  select(sta_id:date_operation) %>% 
  left_join(y = lpb) %>% 
  left_join(y = hpb)
```


# Save

```{r}
rm(temp)
save_all_dfs(file = "../processed_data/lpb_hpb_mo.rda")

library(openxlsx)

data_frames <- list("donnees" = data, "sta_ope" = sta_ope, "transect" = transect)

write.xlsx(data_frames,
           file = "processed_data/tbv_inrae.xlsx")
```

